【裁判字號】    95,訴,975
【裁判日期】    950630
【裁判案由】    毀棄損壞等
【裁判全文】
臺灣彰化地方法院刑事判決               95年度訴字第975號
公  訴  人  臺灣彰化地方法院檢察署檢察官
被      告  楊佳瑋
上列被告因毀棄損壞等案件，經檢察官提起公訴（九十五年度偵
字第四三五七號、第四三五八號），被告於準備程序中就被訴事
實為有罪之陳述，經告以簡式審判之旨，並聽取意見後，本院合
議庭裁定由受命法官獨任進行簡式審判程序，判決如下：
    主  文
楊佳瑋損壞他人之客廳落地玻璃，足以生損害於他人，累犯，處
有期徒刑伍月，如易科罰金，以佰元折算壹日。
    犯罪事實
一、楊佳瑋曾於民國八十八年間，因施用第一、二級毒品案件，
    經本院以八十八年度訴字第六０一號判決分別判處有期徒刑
    六月、六月，應執行有期徒刑十一月確定；復於八十八年間
    ，因竊盜案件，經本院以八十八年度少連易字第十一號判決
    判處有期徒刑二年六月，上訴後經臺灣高等法院臺中分院以
    八十九年度少連上易字第一號刑事判決駁回上訴確定，上揭
    三罪刑並經裁定應執行有期徒刑三年三月確定，於九十一年
    八月十二日假釋出監並付保護管束，並於九十二年六月二十
    五日保護管束期滿視為執行完畢。詎仍不知悔改，於九十四
    年十一月三十日凌晨四時二十五分，持其前於同年五月間未
    經許可而寄藏具有殺傷力之改造玩具手槍一支（無故持有槍
    枝部分，另案移送臺灣高等法院臺中分院併案審理中），搭
    乘由不知情之林覬佃駕駛之車牌號碼八Ｌ—七七七二號自用
    小客車外出，途經甲○○位於彰化縣和美鎮○○路○段三六
    一號租屋處時，適見林淑君與友人劉佳純徒步前往該處門口
    ，因而想起其於前一日即同年月二十九日十四時許，曾在彰
    化縣花壇鄉○○路○段八七０巷一弄二號其住處內與林淑君
    發生口角之事，竟另行基於恐嚇他人生命安全及損壞他人客
    廳落地玻璃（起訴書誤載為鋁門強化玻璃）之犯意，持前揭
    改造玩具手槍朝甲○○上址租屋處之客廳落地玻璃接續擊發
    子彈三顆，致甲○○租屋處之客廳落地玻璃一塊破裂損壞，
    旋請林覬佃駕車載其至位於同縣鎮之夏威夷ＫＴＶ，並將前
    揭槍枝丟棄於該ＫＴＶ停車場旁水塔下方，再請林覬佃開車
    返回甲○○上址租屋處，因見林淑君與友人劉佳純仍在該處
    ，乃下車接續向林淑君以台語恐嚇稱：「幹！看啥小」，致
    林淑君心生畏懼，而大聲尖叫。嗣經警發覺到場查獲，並扣
    得彈殼二個。
二、案經彰化縣警察局彰化分局報請臺灣彰化地方法院檢察署檢
    察官偵查起訴。
    理  由
一、上揭犯罪事實，業據被告於本院審理中坦承不諱（見本院九
    十五年六月二十二日審判筆錄），核與證人林淑君於警詢及
    偵訊中具結證述；證人劉佳純、甲○○分別於警詢證述；證
    人林覬佃於偵訊中證述（見臺灣彰化地方法院檢察署九十四
    年度偵字第九二０七號偵查卷宗第十二頁至第十八頁、第五
    十二頁至第五十四頁、第八十七頁）內容大致吻合，並有現
    場照片共計十張（見偵查卷宗第三十一頁至第三十四頁、第
    七十頁）附卷可參，核屬相符。至扣案之彈殼二個、未扣案
    之彈殼一個，均為被告所有犯本罪所用之物等情，業據被告
    於本院審理中陳明在卷可參。被告上揭自白核與前揭事證相
    符，足堪採信，本案事證明確，被告犯行，應堪認定。
二、核被告所為，係犯刑法第三百零五條恐嚇危害安全罪、刑法
    第三百五十四條之毀損器物罪。按刑法第三百五十三條所稱
    之毀壞他人建築物罪，係指損壞物之重要部分，足致物失其
    效用而言，若只損害建築物之附屬物門，而不影響建築物，
    仍能照常居住，亦即建築物之重要部分未因而喪失其效用者
    ，則僅成立刑法第三百五十四條之毀損器物罪，不能構成刑
    法第三百五十三條之罪，公訴意旨認被告所為係犯刑法第三
    百五十三條之罪，尚有誤會，惟其社會基本事實同一，爰依
    刑事訴訟法第三百條規定變更起訴法條。又被告所犯恐嚇危
    害安全罪、毀損器物罪間，有方法、目的之牽連關係，應依
    刑法第五十五條規定，從一重之毀損器物罪處斷。查被告曾
    於八十八年間，因施用第一、二級毒品案件，經本院以八十
    八年度訴字第六０一號刑事判決分別判處有期徒刑六月、六
    月，應執行有期徒刑十一月確定；復於八十八年間，因竊盜
    案件，經本院以八十八年度少連易字第十一號刑事判決判處
    有期徒刑二年六月，上訴後由臺灣高等法院臺中分院以八十
    九年度少連上易字第一號刑事判決駁回上訴確定，上揭三罪
    刑經法院裁定應執行有期徒刑三年三月確定，於九十一年八
    月十二日假釋出監並付保護管束，並於九十二年六月二十五
    日保護管束期滿視為執行完畢乙情，有臺灣高等法院被告前
    案紀錄表、臺灣彰化地方法院檢察署刑案資料查註紀錄表各
    一份存卷可考，其於五年內再犯本案有期徒刑以上之罪，為
    累犯，應依刑法第四十七條之規定加重其刑。爰審酌被告僅
    因細故與人生有口角，即持槍朝他人住處玻璃射擊以恐嚇他
    人，且迄未與被害人等達成和解，惟念及其犯後坦承犯行，
    態度尚稱良好等一切情狀，量處如主文所示之刑，並諭知易
    科罰金之折算標準，以資懲儆。
三、扣案之彈殼二顆、未扣案之彈殼一顆，均不再具有殺傷力，
    業失其違禁物之性質，無依刑法第三十八條第一項第二款規
    定職權宣告沒收之必要，又被告犯本案所用之前揭槍枝，應
    於另案無故寄藏槍枝案件為沒收之諭知，爰皆不予宣告沒收
    ，附此敘明。
據上論斷，應依刑事訴訟法第二百七十三條之一第一項、第二百
九十九條第一項前段、第三百條，刑法第三百零五條、第三百五
十四條、第五十五條、第四十七條、第四十一條第一項前段，罰
金罰鍰提高標準條例第一條前段、第二條，判決如主文。
本案經檢察官鮑慧忠到庭執行職務。
中  華  民    國  九十五    年    六    月    三十    日
                       刑事第一庭 法  官  周莉菁
以上正本證明與原本無異。
如不服本判決，應於收受送達後十日內向本院提出上訴書狀。
中  華  民    國  九十五    年    六    月    三十    日
                                  書記官  黃當易
附錄本案論罪科刑法條全文︰
刑法第305條
以加害生命、身體、自由、名譽、財產之事，恐嚇他人致生危害
於安全者，處2 年以下有期徒刑、拘役或300 元以下罰金。
刑法第354條
毀棄、損壞前二條以外之他人之物或致令不堪用，足以生損害於
公眾或他人者，處2 年以下有期徒刑、拘役或500 元以下罰金。


司法院資訊處製作；財團法人民間司法改革基金會備份。
